最高法院民事裁定
111年度台抗字第909號
再 抗告 人  謝鎧璟                                  
訴訟代理人  黃呈利律師
上列再抗告人因與謝林善間聲請撤銷假扣押裁定事件，對於中華
民國111年8月2日臺灣高等法院臺中分院裁定（111年度抗字第25
4號），提起再抗告，本院裁定如下：
    主  文
再抗告駁回。
再抗告訴訟費用由再抗告人負擔。
    理  由
按對於抗告法院所為抗告有無理由之裁定再為抗告，僅得以其適
用法規顯有錯誤為理由，民事訴訟法第486條第4項規定甚明。是
當事人對於抗告法院所為抗告有無理由之裁定再為抗告，就該裁
定如何適用法規顯有錯誤，應有具體之指摘。否則，其再抗告自
難認為合法。所謂適用法規顯有錯誤，係指原法院本其取捨證據
之職權所確定之事實適用法規顯有錯誤而言，不包括認定事實不
當之情形在內。本件再抗告人對於原法院所為抗告無理由之裁定
再為抗告，係以：伊前對相對人謝林善向臺灣臺中地方法院（下
稱臺中地院）聲請以101年度司裁全字第1899號裁定准為假扣押
（嗣經臺中地院103年度司裁全聲字第526號、原法院106年度抗
更一字第256號裁定撤銷假扣押財產超過新臺幣188萬3265元部分
確定，未經撤銷部分下稱系爭假扣押裁定），於該假扣押聲請狀
記載之原因事實固僅主張相對人多次違法提領被繼承人謝○之存
款，侵害伊及其他繼承人謝○輝、謝○珍、謝○月、謝○芬、謝○珠
（以下合稱謝○輝等5人）之利益，伊基於繼承人之地位，依民法
第828條第2項、第821條規定，得請求相對人返還該財產等情，
惟相對人上開行為，違反謝○、相對人及全部子女於民國87年間
共同訂立之分產協議書（下稱系爭協議）第15條約定，是伊聲請
假扣押之目的，除為保全謝○全體繼承人公同共有權利外，亦有
保全伊依系爭協議第15條約定得受分配之權利（下稱系爭權利）
。臺中地院102年度重家訴字第6號確定判決（下稱本案判決）係
認定相對人所提領之存款屬謝○之遺產，而予分割由全體繼承人
平均分配，然就伊之系爭權利未予審判，故相對人雖已依本案判
決向謝○輝等5人為給付，然伊聲請假扣押所欲保全之系爭權利既
尚未獲實現，自不應准許撤銷系爭假扣押裁定。臺中地院司法事
務官以裁定撤銷系爭假扣押裁定，原法院維持臺中地院所為駁回
伊異議之裁定，駁回伊之抗告，其適用法規顯有錯誤等語，為其
論據。惟查再抗告人所陳上開理由，係屬原法院認定系爭假扣押
所保全之債權即謝○繼承人對相對人之新臺幣188萬3265元債權，
該債權業經本案判決予以分割，由相對人及謝○輝等5人各取得1/
6，相對人已依本案判決給付完畢，系爭假扣押所保全之債權業
因相對人清償而消滅等認定事實當否之問題，要與適用法規是否
顯有錯誤無涉。
據上論結，本件再抗告為不合法。依民事訴訟法第495條之1第2
項、第481條、第444條第1項、第95條、第78條，裁定如主文。
中　　華　　民　　國　　111 　年　　11　　月　　9 　　日
                      最高法院民事第二庭
　　　　                  審判長法官  高  孟  焄
                                法官  蘇  芹  英
                                法官  邱  璿  如
                                法官  徐  福  晋
                                法官  彭  昭  芬
本件正本證明與原本無異
                              　　　　書　記　官
中　　華　　民　　國　　111 　年　　11　　月　　14　　日